臺灣板橋地方法院交通事件裁定　　　　　　　　　　九十三年度交聲字第五九八號
　　原處分機關　交通部公路總局臺北區監理所
　　異　議　人
　　即受處分人　旭申實業有限公司
　　代　表　人　甲○○
右列受處分人因違反道路交通管理處罰條例案件，對交通部公路總局臺北區監理所於
民國九十三年四月二十二日以北監自裁字第裁四０－Ｄ一Ａ五０五五０九號所為之裁
決處分（原舉發案號：桃園縣政府警察局九十三年一月十六日桃警局交字第Ｄ一Ａ五
０五五０九號），聲明異議，本院裁定如左：
    主  文
原處分撤銷。
旭申實業有限公司汽車所有人，因汽車裝載危險物品，未依規定懸掛或黏貼危險物品
標誌及標示牌，處罰鍰新臺幣肆仟伍佰元，並記汽車違規紀錄一次。
    理  由
一、原處分意旨略以：異議人即受處分人旭申實業有限公司（下稱旭申公司）所有之
    車號ＱＬ－五一七號自用大貨車，於民國九十三年一月十六日十時四十五分許，
    由駕駛人賴春宏駕駛行經桃園縣大溪鎮台三線永福派出所前，經警攔檢，查獲上
    開車輛裝載危險物品（丁酮、甲苯）時，未依規定於車輛左、右及後方懸掛危險
    物品（甲苯）標誌及標示牌違規，嗣為警掣單舉發，乃依道路交通管理處罰條例
    第二十九條第一項第三款規定，裁處罰鍰新臺幣四千五百元。
二、異議意旨略以：本公司貨車上都有掛丁酮、甲苯標示牌，惟因車輛側身欄板噴有
    公司行號名稱，因怕會被擋到，所以將上開標示牌改掛在車頭正後方，並非沒有
    掛，且本公司都有依相關法規向監理單位申請通行證、物質安全資料表及所需文
    件等資料，本公司所承運之危險物品均屬第三類危險物品，處理原則均同一，如
    今僅因標示牌位置不對逕受裁罰，使奉公守法之業者苦不堪言，爰聲明異議，請
    求撤銷原處分云云。
三、按裝載危險物品車輛之左、右兩側及後方應懸掛或黏貼危險物品標誌及標示牌；
    又汽車裝載危險物品時，未依規定懸掛或黏貼危險物品標誌及標示牌者，處汽車
    所有人新臺幣三千元以上九千元以下罰鍰，並責令改正或禁止通行，並記汽車違
    規紀錄一次，道路交通安全規則第八十四條第一項第三款、道路交通管理處罰條
    例第二十九條第一項第三款、第二項分別定有明文。
四、經查，本件異議人即受處分人旭申公司所有之車號ＱＬ－五一七號自用大貨車，
    於九十三年一月十六日十時四十五分許，由駕駛人賴春宏駕駛行經桃園縣大溪鎮
    台三線永福派出所前，經警攔檢，查獲上開車輛裝載危險物品（丁酮、甲笨），
    然車輛之左、右兩側及後方僅懸掛丁酮標示牌，未懸掛甲苯標示牌，因確有未依
    規定懸掛危險物品標誌及標示牌之違規情形，嗣為警依法掣單舉發等情，有桃園
    縣政府警察局九十三年一月十六日桃警局交字第Ｄ一Ａ五０五五０九號舉發違反
    道路交通管理事件通知單影本一紙附卷可稽，復經舉發機關桃園縣政府警察局大
    溪分局函覆查處無誤，有上開分局九十三年四月五日溪警分交字第０九三二００
    六五八五號書函一份在卷為憑，核與異議人於聲明異議狀所坦承：因車身噴有公
    司名稱，為免被檔到，所以改掛車頭正後方等語相符，並有異議人所提出之違規
    車輛照片一幀顯示僅車頭正後方有懸掛甲苯標示牌，車輛左、右及後方並未懸掛
    一節可按，本件違規事證明確，堪予認定。至異議人雖執前詞異議，惟按前揭道
    路交通安全規則第八十四條第一項第三款及道路交通管理處罰條例第二十九條第
    一項第三款之所由設，乃立法者為使在事故災害發生時，救災人員能經由車身所
    懸掛或黏貼之危險物品標誌及標示牌之記載，做迅速且正確之救護處理，並防止
    災害發生之擴大等目的所為之設計，又上開法文規定懸掛或黏貼位置係在車輛之
    左、右兩側及後方，乃因該些位置顯明易見，不易被遮避之故。反觀本件前開車
    輛於車頭後方懸掛甲苯危險物品之標誌及標示牌，其意固基於良善，惟大型貨車
    裝載貨物之高度自地面起算，不得超過四公尺，此道路交通安全規則第七十九條
    第一項第四款有明文可參，故倘上開車輛裝載貨物高度超過車頭，則車頭後方之
    標誌及標示牌即將為貨物所阻擋，此時若車輛之左、右兩側及後方並無依法懸掛
    或黏貼危險物品標誌及標示牌，則當事故災害發生時，將使救護人員因無法立即
    得知該車輛所承載之物品種類為何而延誤災害救護之處理，並可能使災害更形擴
    大，是前開車輛未依法於左、右兩側及後方懸掛危險物品（甲苯）標示牌，確有
    害於前揭立法目的之達成。綜上，本件違規事證明確，執勤警員依法舉發，應屬
    妥適，且無執法過苛之情，原處分機關自得依法據以裁罰。又原處分機關為前述
    之處分，固非無見，惟按汽車裝載，違反道路交通管理處罰條例第二十九條第一
    項第三款規定者，並記汽車違規紀錄一次，道路交通管理處罰條例第二十九條第
    二項亦有明文，乃原處分機關就本件『汽車裝載危險物品（甲苯），未依規定懸
    掛或黏貼危險物品標誌及標示牌』之違規事實，竟漏未為「並記汽車違規紀錄一
    次」之處分，即有未當。
五、綜上，異議人執前情聲明異議固無理由，惟原處分既有可議之處，如上所述，自
    應由本院將原處分撤銷，另為適法之處分，如主文第二項所示，以期適法。
據上論斷，依道路交通案件處理辦法第二十條前段，道路交通管理處罰條例第二十九
條第一項第三款、第二項，裁定如主文。
中　　　華　　　民　　　國　　九十三　　年　　　六　　　月　　　九　　　日
                                    臺灣板橋地方法院交通法庭
                                        法　官  黃　若　美
右正本證明與原本無異。
如不服本裁定，應於裁定送達後五日內向本院提出抗告狀。
                                        書記官  曹  秋  冬
中　　　華　　　民　　　國　　九十三　　年　　　六　　　月　　 十四 　　日
